Daniela Jazmin Verdejo

- Danielajazminverdejo@gmail.com
- 1132603422
- C.A.B.A.
- **(iii)** 18/10/1995
- https://github.com/dverdejo





PERFIL

Me considero una persona proactiva con gran capacidad de adaptación. Disfruto adquirir nuevos conocimientos y creo en la capacitación continua como el medio para progresar. Actualmente me encuentro en la busqueda de integrarme en el area IT para adquirir experiencia y desarrollarme profesionalmente.



EXPERIENCIA PROFESIONAL

2019-Actualidad Profesora de Inglés nivel inicial Colegio Nuestra Señora de los Remedios

2017-2018

Profesora de Inglés nivel primario, primer ciclo

Colegio Crecer y Ser

2014-2016

Apoyo escolar de Inglés Por cuenta propia

2012-2013

Animación de fiestas infantiles Animaciónes Solcito



HABILIDADES

- Html
- Css
- Javascript
- SQL
- Java
- Git y Bitbucket



EDUCACIÓN

Desarrollador Full Stack con java 2020

Digitalers, EducaciónIT y Telecom

- ✓ Html5: Fundamentos Web
- ✓ Javascript desde cero
- ✓ Java para no programadores
- ✓ Introducción a Bases de Datos y SQL
- ✓ Introducción al Paradigma de Objetos
- ✓ Java Standard Programming, J2SE

Profesora de Inglés

2016 - Actualidad

Instituto Superior del Profesorado Sagrado Corazon

Bachiller con Orientación Docente

2008 - 2014

Guardia de Honor del Santísimo Rosario

Instituto de Idioma: Learning English 2010 - 2013

Instituto de Idioma: Learning English 2010 - 2013

Otras certificaciones

- ✓ Aspectos básicos de la asistencia técnica - Crece con Google - Coursera
- ✓ Programando con Java para aplicaciones Android - UNAM -Coursera
- ✓ **Desarrollo web front end: HTML y CSS** Crehana
- ✓ Git y Github: Control de versiones Crehana
- ✓ Seminario de Administración del Tiempo - EducaciónBIZ
- ✓ Seminario Javascript EducaciónIT
 ✓ Seminario Seguridad Informatica EducaciónIt